【裁判字號】    92,附民,178
【裁判日期】    920513
【裁判案由】    傷害
【裁判全文】
臺灣高雄地方法院刑事附帶民事訴訟判決            九十二年度附民字第一七八號
    原      告  丙○○
    被      告  乙○○
右列被告因九十二年度易字第八一號傷害案件，經原告提起附帶民事訴訟，請求損害
賠償，本院判決如左：
    主  文
原告之訴及假執行之聲請均駁回。
    事  實
甲、原告方面：
一聲明：求為判決(一)被告乙○○應連帶給付原告丙○○新臺幣（下同）一百一十七萬
  一千五百一十九元，及自起訴狀繕本送達翌日起至清償日止，按年息百分之五計算
  之利息。(二)願供擔保請准宣告假執行。
二陳述略以：
(一)被告乙○○於民國九十一年六月二十九日下午二時許，夥同甲○○（另裁定移送本
  院民事庭審理）、許輝彬至高雄縣大樹鄉○○路一三四巷二七之五號，欲找原告丙
  ○○之父為村長選舉恩怨理論，因原告之父不在上址，而與原告發生爭執，竟心生
  氣憤，唆使甲○○持木棍毆打原告，致原告受有頭部外傷併腦震盪、腹部挫傷、左
  前臂挫傷並尺骨骨折瘀腫、左上臂、左臀部、左膝摑挫傷瘀腫等傷害，迄今原告之
  左上肢無力，喪失功能，無法抓取任何東西，爰依民法第一百八十四條、第一百八
  十五條、第一百九十三條、第一百九十五條規定，請求被告對原告負共同侵權行為
  損害賠償之責。
(二)被告應連帶賠償原告之金額共計一百一十七萬一千五百一十九元，計算如下：1.醫
  藥費部分：自九十一年六月二十九日迄今，原告自費部分已支付四萬一千零三十五
  元，健保給付九萬九千二百九十七元，現今仍需繼續治療，故預估請求被告應賠償
  原告三十萬元之醫藥費用。2.喪失勞動能力部分：自九十一年六月二十九日迄今，
  原告遭被告傷害後迄今左上肢無力，喪失功能，無法抓取任何東西，依勞工保險殘
  癈給付標準表上肢缺損害一上肢肘關節以上殘缺，其殘癈等級為五，依各殘廢等級
  喪失或減少勞動能力比率表等級五，其喪失勞動能力程度百分之八四點五九，原告
  受傷前月收入一萬八千三百元，受傷迄今已十個月，左上肢無力，喪失功能，醫師
  亦無法判斷能否復原，爰先請求二年之工作損失三十七萬一千五百一十九元（即
  439200*84.59=371519），其餘工作損失先予保留。3.精神慰撫金部分：被告身為
  水寮村村長，因與原告之父有村長選舉恩怨，唆使甲○○持木棍毆打原告受傷，原
  告所受傷害可能永久無法復原，身心遭受極大痛苦，請求賠償慰撫金五十萬元。
乙、被告方面：
一聲明：求為判決駁回原告之訴。
二陳述略稱：被告並未教唆甲○○傷害原告。
    理  由
一、按刑事訴訟諭知無罪，免訴或不受理之判決者，對於附帶民事訴訟部份應以判決
    駁回原告之訴，刑事訴訟法第五百零三條第一項前段定有明文。
二、本件被告乙○○被訴教唆傷害案件，業經刑事判決諭知無罪在案，根據首揭說明
    ，原告丙○○之訴，自應予以駁回，其假執行聲請，失所附麗，一併駁回。
據上論斷，應依刑事訴訟法第五百零三條第一項前段，判決如主文。
中      華      民      國    九十二    年      五      月     十三     日
                                      臺灣高雄地方法院刑事庭
                                          審判長法  官 黃三友
                                                法  官 黃宗揚
                                                法  官 王雅苑
右為正本，係照原本作成，證明與原本無異。
如不服本判決，非對於刑事判決有上訴時，不得上訴，並應於送達後十日內，向本院
提出上訴狀。
                                                書記官 黃琬婷
中      華      民      國    九十二    年      五      月十三     日


司法院資訊處製作；財團法人民間司法改革基金會備份。
